【裁判字號】    99,訴,1086
【裁判日期】    990531
【裁判案由】    違反電信法
【裁判全文】
臺灣臺中地方法院刑事判決              99年度訴字第1086號
公  訴  人  臺灣臺中地方法院檢察署檢察官
被      告  丑○○
上列被告因違反電信法案件，經檢察官提起公訴(99年度偵字第
4421號、第4979號、第5230號、第7766號；99年度偵緝字第573
號、第574號、第575號)，因被告於準備程序中就被訴事實為有
罪之陳述，經本院合議庭裁定由受命法官獨任進行簡式審判程序
，本院判決如下：
    主  文
丑○○犯如附表一、附表二所示各罪，附表二所示各罪均累犯，
各處如附表一、附表二所示之刑(含附表一減得之刑)。應執行有
期徒刑年肆月。
    犯罪事實及理由
一、本案犯罪事實如下：
(一)丑○○意圖為自己不法之所有，為如附表一所示之加重竊盜
    、非法由自動付款設備取財等犯行(詳見附表一所載)。
(二)丑○○曾於民國95年間犯加重竊盜罪，經臺灣高等法院臺中
    分院判處有期徒刑1年2月確定；又於96年間因犯竊盜、贓物
    等罪，經本院各判處有期徒刑3月、4月、4月、1年、1年、8
    月、5月確定；上開各罪經減刑後，並定應執行刑為有期徒
    刑2年2月確定，嗣於98年4月3日縮刑期滿執行完畢。詎仍不
    知悔改，另意圖為自己不法之所有，各為如附表二編號1至4
    及編號6所示之加重竊盜、如附表二編號5所示竊盜等犯行(
    各詳見附表二編號1至編號6所載)。
(三)丑○○另基於盜用他人無線電信設備以獲得免繳電信通話費
    用不法利益之犯意，接續為附表二編號7所示之違反電信法
    第56條第1項之盜用他人電信設備通信犯行(詳見附表二編號
    7所載)。
二、上開犯罪事實，有以下證據可資證明：
(一)被告丑○○於偵查中及本院審理時之自白。
(二)證人即被害人庚○○(原名張修樺)、子○○、丁○○、潘財
    政、寅○○、丙○○於警詢時之證述；證人即被害人戊○○
    於偵查中之證述。
(三)證人鄒智然於警詢中之證述。
(四)土地銀行第000000000000號帳戶之交易明細表1份及自動櫃
    員機監視錄影翻拍照片1張(附偵字第29025號卷第11頁)。
(五)內政部警政署刑事警察局98年8月17日刑紋字第0980104755
    號、98年9月22日刑紋字第0980130800號、98年10月15日刑
    紋字第0980142828號、98年11月20日刑紋字第0980159933號
    、98年11月9日刑紋字第0980152296號鑑驗書(含現場勘察報
    告、採證照片等)各1份、刑案現場照片及測繪圖等。
(六)中華電信股份有限公司(0000000000號)通話明細報表、通聯
    調閱查詢單各1份。
三、查被告為附表一所示行為後，94年2月2日修正公布之刑法已
    於95年7月1日生效施行，其中第2條第1項「行為後法律有變
    更者，適用行為時之法律。但行為後之法律有利於行為人者
    ，適用最有利於行為人之法律」之規定，係規範行為後法律
    變更所生新、舊法律比較適用之準據法，並非刑法實體法律
    ，自不生行為後法律變更之比較適用問題，故刑法修正施行
    後，應適用該修正後之第2條第1項之規定，依「從舊、從輕
    」之原則比較新、舊法律之適用。(一)刑法第339條之2第1
    項非法由自動付款設備取財罪，其法定刑中有處罰金刑之規
    定。而修正後刑法第33條第5款關於主刑罰金已修正為「罰
    金：新臺幣1千元以上，以百元計算」，與修正前刑法第33
    條第5款規定「罰金：（銀元）1元以上」相較，修正後關於
    罰金刑之法定範圍顯已提高，新法顯然不利於被告。(二)刑
    法施行法已增訂第1條之1第2項，自無再就「現行法規所定
    貨幣單位折算新臺幣條例」、「罰金罰鍰提高標準條例」比
    較新舊法適用之問題，關於法定刑中罰金刑提高標準部分，
    自應逕行適用刑法施行法第1條之1規定。(三)牽連犯：修正
    前刑法第55條有關牽連犯之規定，經修正刪除，此刪除雖非
    犯罪構成要件之變更，但顯已影響行為人刑罰之法律效果，
    自屬法律有變更，而刪除牽連犯之規定後，被告所犯如附表
    一所示加重竊盜、非法由自動付款設備取財犯行，需分論併
    罰，無從依修正前牽連犯規定，論以一罪。是比較新舊法之
    結果，應適用較有利於被告之行為時法律即修正前刑法第55
    條規定論罪。
四、核被告上開犯罪事實一(一)所為，係犯刑法第321條第1項第
    1款、第2款之踰越安全設備、夜間侵入住宅竊盜罪、同法第
    339條之2第1項之非法由自動付款設備取財罪。其所犯該2罪
    間，具有方法、結果之牽連關係，應依刑法修正前牽連犯之
    規定，從一較重之踰越安全設備、夜間侵入住宅竊盜罪論處
    。公訴意旨認係分論併罰之數罪，容有誤會。另核其上開犯
    罪事實一(二)所為，係犯刑法第321條第1項第1款、第2款之
    踰越安全設備、於夜間侵入住宅竊盜罪(附表二編號1、3)、
    同法第321條第1項第2款之踰越安全設備竊盜罪(附表二編號
    2)、同法第321條第1項第1款之於夜間侵入住宅竊盜罪(附表
    二編號4、6)、同法第320條第1項之竊盜罪(附表二編號5)。
    被告如附表二編號1、2、4所示犯行，各以一行為侵害如附
    表編號1、2、4所示被害人等數人之財產法益，為想像競合
    犯，應依刑法第55條規定，從一重處斷。又核其上開犯罪事
    實一(三)所為，係犯電信法第56條第1項之盜用他人電信設
    備通信罪(附表二編號7)。其所犯如附表二所示5次加重竊盜
    、1次普通竊盜及1次盜用他人電信設備通信等犯行，犯意各
    別，均應予分論併罰。
五、查被告曾於95年間犯加重竊盜罪，經臺灣高等法院臺中分院
    判處有期徒刑1年2月確定；又於96年間因犯竊盜、贓物等罪
    ，經本院各判處有期徒刑3月、4月、4月、1年、1年、8 月
    、5月確定；上開各罪經減刑後，並定應執行刑為有期徒刑2
    年2月確定，嗣於98年4月3日縮刑期滿執行完畢，此有臺灣
    臺中地方法院檢察署刑案資料查註紀錄表及臺灣高等法院被
    告前案紀錄表各1份附卷可按，其前受徒刑之執行完畢後，5
    年以內故意再犯如附表二所示有期徒刑以上各罪，均為累犯
    ，均應依刑法第47條第1項規定各加重其刑。
六、又被告為如附表一所示行為後，中華民國96年罪犯減刑條例
    業於96年7月16日施行，查被告所為如附表一所示之犯罪時
    間，係在96年4月24日以前，且其所犯如附表一所示之罪，
    復合於減刑條件，應依同條例第2條第1項第3款規定減刑如
    附表一所示，並與如附表二所示不應減刑各罪之宣告刑，定
    其應執行之刑，以資懲儆。
七、依刑事訴訟法第273條之1第1項、第299條第1項前段、第310
    條之2、第454條第1項，電信法第56條第1項，刑法第2條第1
    項前段、第11條前段、第320條第1項、第321條第1項第1款
    、第2款、第339條之2第1項、第47條第1項、第51條第5款、
    (修正前、後)刑法第55條，刑法施行法第1條之1，中華民國
    96年罪犯減刑條例第2條第1項第3款、第7條、第11條，判決
    如主文。
本案經檢察官辛○○到庭執行職務。
中    華    民    國    99    年    5     月    31    日
                      臺灣臺中地方法院刑事第5庭
                                法  官  丁智慧
上正本證明與原本無異。
如不服本判決，應於收受送達後10日內向本院提出上訴書狀（應
敘述具體理由並附繕本）。上訴書狀如未敘述理由，應於上訴期
間屆滿後20日內補提理由書於本院。
                                書記官  林錦源
中    華    民    國    99    年    5     月    31    日
附錄本案論罪科刑法條全文：
刑法第320條第1項
意圖為自己或第三人不法之所有，而竊取他人之動產者，為竊盜
罪，處5年以下有期徒刑、拘役或500元以下罰金。
刑法第321條第1項第1款、第2款
犯竊盜罪而有左列情形之1者，處6月以上、5年以下有期徒刑：
1、於夜間侵入住宅或有人居住之建築物、船艦或隱匿其內而犯
   之者。
2、毀越門扇、牆垣或其他安全設備而犯之者。
刑法第339條之2第1項
意圖為自己或第三人不法之所有，以不正方法由自動付款設備取
得他人之物者，處3年以下有期徒刑、拘役或1萬元以下罰金。
電信法第56條第1項
意圖為自己或第三人之不法利益，以有線、無線或其他電磁方式
，盜接或盜用他人電信設備通信者，處5年以下有期徒刑，得併
科新臺幣150萬元以下罰金。
 附表一：
┌────┬─────┬───┬─────────────┬─────┬─────┐
│犯罪時間│犯罪地點  │被害人│        犯罪方法          │所犯法條  │主文罪刑  │
├────┼─────┼───┼─────────────┼─────┼─────┤
│91年10月│臺中市中清│戊○○│丑○○見氣窗未上鎖即搬運鄰│刑法第321 │丑○○犯踰│
│26日凌晨│路62巷9弄6│      │戶之樓梯架在門外，並手持掃│條第1項第1│越安全設備│
│1時夜間 │號        │      │把(非其所有)登梯，將掃把踰│款、第2款 │、夜間侵入│
│        │          │      │越安全設備自氣窗伸入上開住│、第339條 │住宅竊盜罪│
│        │          │      │宅內，扳啟門鎖後侵入該住宅│之2第1項  │，處有期徒│
│        │          │      │，徒手竊取戊○○所有皮包1 │          │刑拾月；減│
│        │          │      │個【內有皮夾、筆記本、金額│          │為有期徒刑│
│        │          │      │不詳之現金、土地銀行(第024│          │伍月。    │
│        │          │      │000000000號帳戶)金融卡及信│          │          │
│        │          │      │用卡等物】得手後，旋基於為│          │          │
│        │          │      │自己不法所有之意圖，於同日│          │          │
│        │          │      │凌晨2時34分，至臺中市四平 │          │          │
│        │          │      │路郵局自動櫃員機前，以所竊│          │          │
│        │          │      │得之前開土地銀行金融卡插入│          │          │
│        │          │      │自動櫃員機內，分4次按金融 │          │          │
│        │          │      │卡之密碼，接續以不正方法自│          │          │
│        │          │      │上開自動櫃員機盜領合計新臺│          │          │
│        │          │      │幣(下同)8萬元，嗣將該金融 │          │          │
│        │          │      │卡丟棄。                  │          │          │
└────┴─────┴───┴─────────────┴─────┴─────┘
 附表二：
┌──┬────┬─────┬───┬─────────────┬─────┬─────┐
│編號│犯罪時間│犯罪地點  │被害人│        犯罪方法          │ 所犯法條 │主文罪刑  │
├──┼────┼─────┼───┼─────────────┼─────┼─────┤
│ 1  │98年7月 │臺中市中清│己○○│丑○○徒手破壞該處紗窗後，│刑法第321 │丑○○犯踰│
│    │1日凌晨 │路62巷9弄6│庚○○│以伸手入內之踰越安全設備方│條第1項第1│越安全設備│
│    │4時夜間 │號        │      │式打開該處門鎖後侵入該住宅│款、第2款 │、夜間侵入│
│    │        │          │      │，竊取己○○所有皮包1個(內│          │住宅竊盜罪│
│    │        │          │      │有現金約2千元)、庚○○(原 │          │，累犯，處│
│    │        │          │      │名張修樺)所有NOKIA廠牌手機│          │有期徒刑捌│
│    │        │          │      │(序號：000000000000000號)1│          │月。      │
│    │        │          │      │支、皮包1個(內有身分證、駕│          │          │
│    │        │          │      │照、學生證、健保卡及金融卡│          │          │
│    │        │          │      │各1張、現金約1千元、面額7 │          │          │
│    │        │          │      │、80萬元之支票1張）得手。 │          │          │
├──┼────┼─────┼───┼─────────────┼─────┼─────┤
│ 2  │98年8月 │臺中市北區│癸○○│丑○○見該處窗戶未上鎖而以│刑法第321 │丑○○犯踰│
│    │18日上午│太平路31巷│壬○○│伸手入內之踰越安全設備方式│條第1項第2│越安全設備│
│    │6時(非夜│6號       │子○○│取得大門鑰匙後，再開門侵入│款        │竊盜罪，累│
│    │間)     │          │      │該住宅（其涉無故侵入住宅部│          │犯，處有期│
│    │        │          │      │分，未據告訴），徒手竊取劉│          │徒刑捌月。│
│    │        │          │      │彥伶所有身分證及健保卡各1 │          │          │
│    │        │          │      │張、壬○○所有健保卡1張、 │          │          │
│    │        │          │      │子○○所有手機1支及現金1萬│          │          │
│    │        │          │      │5千元得手。               │          │          │
├──┼────┼─────┼───┼─────────────┼─────┼─────┤
│ 3  │98年9月 │臺中市北區│丁○○│丑○○見該處窗戶未上鎖，即│刑法第321 │丑○○犯踰│
│    │27日凌晨│美德街295 │      │以將曬衣架(非其所有)彎成鉤│條第1項第1│越安全設備│
│    │4時夜間 │巷4號1樓  │      │狀並綁在掃把(非其所有)上，│款、第2款 │、夜間侵入│
│    │        │          │      │再伸入窗內之踰越安全設備方│          │住宅竊盜罪│
│    │        │          │      │式，將鑰匙勾出後，開啟大門│          │，累犯，處│
│    │        │          │      │侵入該住宅，徒手竊取丁○○│          │有期徒刑捌│
│    │        │          │      │所有黑灰色皮夾1個（內有身 │          │月。      │
│    │        │          │      │分證、健保卡、駕照、郵局金│          │          │
│    │        │          │      │融卡各1張、行照2張、現金1 │          │          │
│    │        │          │      │千元）、機車鑰匙及大門鑰匙│          │          │
│    │        │          │      │得手。                    │          │          │
├──┼────┼─────┼───┼─────────────┼─────┼─────┤
│ 4  │98年10月│臺中縣清水│甲○○│丑○○持該處置於門外之鑰匙│刑法第321 │丑○○犯夜│
│    │23日凌晨│鎮西寧里西│乙○○│，開啟大門侵入該住宅，徒手│條第1項第1│間侵入住宅│
│    │1時夜間 │寧路107之4│潘財政│竊取甲○○所有台新商業銀行│款        │竊盜罪，累│
│    │        │號        │      │信用卡、郵局金融卡、國泰世│          │犯，處有期│
│    │        │          │      │華商業銀行金融卡、彰化商業│          │徒刑捌月。│
│    │        │          │      │銀行金融卡各1張、金手鍊1只│          │          │
│    │        │          │      │、夏普牌GX-T17型行動電話1 │          │          │
│    │        │          │      │支(含0000000000號SIM卡1張)│          │          │
│    │        │          │      │、重機車駕照(車號IWV-283) │          │          │
│    │        │          │      │1張、乙○○所有重機車行照1│          │          │
│    │        │          │      │張、現金6千元及潘財政所有 │          │          │
│    │        │          │      │手錶NICE（不銹鋼材質、錶帶│          │          │
│    │        │          │      │黑色皮製、表面有計時碼表及│          │          │
│    │        │          │      │24小時計時器、數字為橘色、│          │          │
│    │        │          │      │黑底）1只得手。           │          │          │
├──┼────┼─────┼───┼─────────────┼─────┼─────┤
│ 5  │98年10月│臺中縣潭子│寅○○│丑○○見該處鐵門未上鎖而侵│刑法第320 │丑○○犯竊│
│    │25日上午│鄉○○○路│      │入該住宅(其涉無故侵入住宅 │條第1項   │盜罪，累犯│
│    │9、10時 │6之1號    │      │部分，未據告訴)，徒手竊取 │          │，處有期徒│
│    │許      │          │      │寅○○所有現金8千元、1兩重│          │刑伍月。  │
│    │        │          │      │之金元寶1個(價值約4萬2千元│          │          │
│    │        │          │      │)得手。                   │          │          │
├──┼────┼─────┼───┼─────────────┼─────┼─────┤
│ 6  │98年11月│臺中縣大雅│丙○○│丑○○以不詳方法侵入該住宅│刑法第321 │丑○○犯夜│
│    │2日凌晨5│鄉○○路18│      │，徒手竊取丙○○所有皮包1 │條第1項第1│間侵入住宅│
│    │時許(夜 │6之25號   │      │個【內有行動電話1支(含0932│款        │竊盜罪，累│
│    │間)     │          │      │627730號SIM卡1張)】得手。 │          │犯，處有期│
│    │        │          │      │                          │          │徒刑捌月。│
├──┼────┼─────┼───┼─────────────┼─────┼─────┤
│ 7  │98年11月│不詳地點  │丙○○│丑○○於竊得丙○○所有上開│電信法第56│丑○○犯電│
│    │2日上午6│          │      │行動電話後，即接續盜撥使用│條第1項   │信法第56條│
│    │時3分43 │          │      │該行動電話門號0000000000號│          │第1項之盜 │
│    │秒起至44│          │      │之電信設備與不知情之鄒智然│          │用他人電信│
│    │分18秒止│          │      │等人通話4次，致使中華電信 │          │設備通信罪│
│    │        │          │      │股份有限公司之電信通訊系統│          │，累犯，處│
│    │        │          │      │陷於錯誤，加以接收並提供服│          │有期徒刑│
│    │        │          │      │務，其因而得以享受免付46.8│          │月。      │
│    │        │          │      │8元通信費之不法利益後，旋 │          │          │
│    │        │          │      │將該行動電話丟棄。        │          │          │
└──┴────┴─────┴───┴─────────────┴─────┴─────┘

司法院資訊處製作；財團法人民間司法改革基金會備份。
